臺灣新北地方法院刑事裁定
111年度聲字第41號
聲  請  人  臺灣新北地方檢察署檢察官
受  刑  人  陳佶宗


上聲請人因受刑人數罪併罰有二裁判以上，聲請定其應執行之刑
（111 年度執聲字第64號），本院裁定如下：
    主  文
陳佶宗因犯如附表所載之罪，所處如附表所載之刑，應執行有期
徒刑肆年拾月，如易科罰金，以新臺幣壹仟元折算壹日。
    理  由
一、本件聲請意旨略以：受刑人陳佶宗因犯偽造文書等案件，先
    後判決確定如附表，並有各該判決附卷可稽，應依刑法第53
    條、第51條第5款規定，定其應執行之刑，爰依刑事訴訟法
    第477條第1項聲請裁定定其應執行之刑等語。
二、按數罪併罰，有二裁判以上者，依刑法第51條規定，定其應
    執行刑，刑法第53條定有明文。又犯最重本刑為5 年以下有
    期徒刑以下之刑之罪，而受6 月以下有期徒刑或拘役之宣告
    者，得以新臺幣1 千元、2 千元或3 千元折算1 日，易科罰
    金；上開規定，於數罪併罰之數罪均得易科罰金，其應執行
    之刑逾6 月者，亦適用之，刑法第41條第1 項前段、第8 項
    亦規定甚明。又按刑事訴訟法第370 條第2 項、第3 項，已
    針對第二審上訴案件之定應執行之刑，明定有不利益變更禁
    止原則之適用；而分屬不同案件之數罪併罰有應更定執行刑
    之情形，倘數罪之刑，曾經定其執行刑，再與其他裁判宣告
    之刑定其執行刑時，在法理上亦應同受此原則之拘束。亦即
    ，另定之執行刑，其裁量所定之刑期，不得較重於前定之執
    行刑加計後裁判宣告之刑之總和。而法院於裁量另定應執行
    之刑時，祇須在不逸脫上開範圍內為衡酌，而無全然喪失權
    衡意義或其裁量行使顯然有違比例原則之裁量權濫用之例外
    情形，並不悖於定應執行刑之恤刑目的者，即無違裁量權之
    內部界限，最高法院104 年度台抗字第410 號裁定亦同此旨
    。
三、經查：受刑人陳佶宗因犯如附表所示之案件，經法院先後判
    處如附表所示之刑，均經分別確定在案，有各該判決書及臺
    灣高等法院被告前案紀錄表在卷可稽。其中如附表編號1至3
    2所示之罪，雖曾經臺灣橋頭地方法院108年度聲字第432號
    裁定定應執行有期徒刑4年8月確定，然揆諸前揭最高法院裁
    定意旨，本件檢察官此部分聲請仍屬合法。茲檢察官聲請定
    其應執行之刑，本院審核認聲請為正當，應定其應執行之刑
    ，併諭知易科罰金之折算標準，爰依刑事訴訟法第477條第1
    項，刑法第53條、第51條第5款、第41條第1項前段、第8 項
    裁定如主文。
中　　華　　民　　國　　111 　年　　1 　　月　　17　　日
                  刑事第五庭    法　官  胡堅勤
上開正本證明與原本無異
如不服本裁定得於五日內向本院提起　　　　　　　　　　　　　　　 
                                 書記官 林蔚然
中　　華　　民　　國　　111 　年　　1 　　月　　18　　日
附表：
編號  1 2 3 罪名  詐欺 詐欺 詐欺 宣告刑  有期徒刑3月，如易科罰金，以新臺幣1000元折算1日 有期徒刑3月，如易科罰金，以新臺幣1000元折算1日 有期徒刑3月，如易科罰金，以新臺幣1000元折算1日 犯罪日期  105/10/14 105/10/15 105/10/15 偵查(自訴)機關年度案號  新北地檢105年度偵字第36035號 新北地檢105年度偵字第36035號 新北地檢105年度偵字第36035號  法　　院 新北地院 新北地院 新北地院 最後事實審 案　　號 106年度審訴字第169號 106年度審訴字第169號 106年度審訴字第169號  判決日期 106/03/24 106/03/24 106/03/24  法院 新北地院 新北地院 新北地院 確定判決 案號 106年度審訴字第169號 106年度審訴字第169號 106年度審訴字第169號  判　　決確定日期 106/05/02 106/05/02 106/05/02 是否為得易科罰金之案件  是 是 是 備註  新北地檢106年度執字第8804號 新北地檢106年度執字第8804號 新北地檢106年度執字第8804號   編號1至17經新北地院107年聲字第314號裁定應執行有期徒刑1年11月     編號1至32經橋頭地院108年聲字第432號裁定應執行有期徒刑4年8月   

     編號  4 5 6 罪名  詐欺 詐欺 詐欺 宣告刑  有期徒刑3月，如易科罰金，以新臺幣1000元折算1日 有期徒刑3月，如易科罰金，以新臺幣1000元折算1日 有期徒刑3月，如易科罰金，以新臺幣1000元折算1日 犯罪日期  105/10/15 105/10/16 105/10/16 偵查(自訴)機關年度案號  新北地檢105年度偵字第36035號 新北地檢105年度偵字第36035號 新北地檢105年度偵字第36035號  法　　院 新北地院 新北地院 新北地院 最後事實審 案　　號 106年度審訴字第169號 106年度審訴字第169號 106年度審訴字第169號  判決日期 106/03/24 106/03/24 106/03/24  法院 新北地院 新北地院 新北地院 確定判決 案號 106年度審訴字第169號 106年度審訴字第169號 106年度審訴字第169號  判　　決確定日期 106/05/02 106/05/02 106/05/02 是否為得易科罰金之案件  是 是 是 備註  新北地檢106年度執字第8804號 新北地檢106年度執字第8804號 新北地檢106年度執字第8804號   編號1至17經新北地院107年聲字第314號裁定應執行有期徒刑1年11月     編號1至32經橋頭地院108年聲字第432號裁定應執行有期徒刑4年8月   

　　　     編號  7 8 9 罪名  詐欺 詐欺 詐欺 宣告刑  有期徒刑3月，如易科罰金，以新臺幣1000元折算1日 有期徒刑3月，如易科罰金，以新臺幣1000元折算1日 有期徒刑3月，如易科罰金，以新臺幣1000元折算1日 犯罪日期  105/10/16 105/10/17 105/10/22 偵查(自訴)機關年度案號  新北地檢105年度偵字第36035號 新北地檢105年度偵字第36035號 新北地檢105年度偵字第36035號  法　　院 新北地院 新北地院 新北地院 最後事實審 案　　號 106年度審訴字第169號 106年度審訴字第169號 106年度審訴字第169號  判決日期 106/03/24 106/03/24 106/03/24  法院 新北地院 新北地院 新北地院 確定判決 案號 106年度審訴字第169號 106年度審訴字第169號 106年度審訴字第169號  判　　決確定日期 106/05/02 106/05/02 106/05/02 是否為得易科罰金之案件  是 是 是 備註  新北地檢106年度執字第8804號 新北地檢106年度執字第8804號 新北地檢106年度執字第8804號   編號1至17經新北地院107年聲字第314號裁定應執行有期徒刑1年11月     編號1至32經橋頭地院108年聲字第432號裁定應執行有期徒刑4年8月   

　     編號  10 11 12 罪名  偽造文書 偽造文書 偽造文書 宣告刑  有期徒刑3月，如易科罰金，以新臺幣1000元折算1日 有期徒刑3月，如易科罰金，以新臺幣1000元折算1日 有期徒刑4月，如易科罰金，以新臺幣1000元折算1日 犯罪日期  105/10/17 105/10/22 105/10/22 偵查(自訴)機關年度案號  新北地檢105年度偵字第36035號 新北地檢105年度偵字第36035號 新北地檢105年度偵字第36035號  法　　院 新北地院 新北地院 新北地院 最後事實審 案　　號 106年度審訴字第169號 106年度審訴字第169號 106年度審訴字第169號  判決日期 106/03/24 106/03/24 106/03/24  法院 新北地院 新北地院 新北地院 確定判決 案號 106年度審訴字第169號 106年度審訴字第169號 106年度審訴字第169號  判　　決確定日期 106/05/02 106/05/02 106/05/02 是否為得易科罰金之案件  是 是 是 備註  新北地檢106年度執字第8804號 新北地檢106年度執字第8804號 新北地檢106年度執字第8804號   編號1至17經新北地院107年聲字第314號裁定應執行有期徒刑1年11月     編號1至32經橋頭地院108年聲字第432號裁定應執行有期徒刑4年8月   

     編號  13 14 15 罪名  偽造文書 偽造文書 偽造文書 宣告刑  有期徒刑4月，如易科罰金，以新臺幣1000元折算1日 有期徒刑4月，如易科罰金，以新臺幣1000元折算1日 有期徒刑4月，如易科罰金，以新臺幣1000元折算1日 犯罪日期  105/10/22 105/10/27 105/10/27 偵查(自訴)機關年度案號  新北地檢105年度偵字第36035號 新北地檢105年度偵字第36035號 新北地檢105年度偵字第36035號  法　　院 新北地院 新北地院 新北地院 最後事實審 案　　號 106年度審訴字第169號 106年度審訴字第169號 106年度審訴字第169號  判決日期 106/03/24 106/03/24 106/03/24  法院 新北地院 新北地院 新北地院 確定判決 案號 106年度審訴字第169號 106年度審訴字第169號 106年度審訴字第169號  判　　決確定日期 106/05/02 106/05/02 106/05/02 是否為得易科罰金之案件  是 是 是 備註  新北地檢106年度執字第8804號 新北地檢106年度執字第8804號 新北地檢106年度執字第8804號   編號1至17經新北地院107年聲字第314號裁定應執行有期徒刑1年11月     編號1至32經橋頭地院108年聲字第432號裁定應執行有期徒刑4年8月   

     編號  16 17 18 罪名  偽造文書 詐欺 偽造文書 宣告刑  有期徒刑5月，如易科罰金，以新臺幣1000元折算1日 有期徒刑3月，如易科罰金，以新臺幣1000元折算1日 有期徒刑6月，如易科罰金，以新臺幣1000元折算1日 犯罪日期  105/12/19 105/12/16 106/01/15 偵查(自訴)機關年度案號  新北地檢106年度偵字第4809號 新北地檢106年度偵字第4809號 臺北地檢106年度偵字第7670號  法　　院 新北地院 新北地院 臺北地院 最後事實審 案　　號 106年度審簡字第1318號 106年度審簡字第1318號 107年度審簡上字第5號  判決日期 106/10/19 106/10/19 107/05/15  法院 新北地院 新北地院 臺北地院 確定判決 案號 106年度審簡字第1318號 106年度審簡字第1318號 107年度審簡上字第5號  判　　決確定日期 106/11/21 106/11/21 107/05/15 是否為得易科罰金之案件  是 是 是 備註  新北地檢107年度執字第359號 新北地檢107年度執字第359號 橋頭地檢107年度執字第4889號(編號23至32判決定應執行有期徒刑1年8月)   編號1至17經新北地院107年聲字第314號裁定應執行有期徒刑1年11月     編號1至32經橋頭地院108年聲字第432號裁定應執行有期徒刑4年8月   

     編號  19 20 21 罪名  詐欺 詐欺 竊盜 宣告刑  有期徒刑5月，如易科罰金，以新臺幣1000元折算1日 有期徒刑4月，如易科罰金，以新臺幣1000元折算1日 有期徒刑3月，如易科罰金，以新臺幣1000元折算1日 犯罪日期  106/02/12 106/02/17 106/01/15 偵查(自訴)機關年度案號  臺北地檢106年度偵字第7670號 臺北地檢106年度偵字第7670號 臺北地檢106年度偵字第7670號  法　　院 臺北地院 臺北地院 臺北地院 最後事實審 案　　號 107年度審簡上字第5號 107年度審簡上字第5號 107年度審簡上字第5號  判決日期 107/05/15 107/05/15 107/05/15  法院 臺北地院 臺北地院 臺北地院 確定判決 案號 107年度審簡上字第5號 107年度審簡上字第5號 107年度審簡上字第5號  判　　決確定日期 107/05/15 107/05/15 107/05/15 是否為得易科罰金之案件  是 是 是 備註  橋頭地檢107年度執字第4889號(編號23至32判決定應執行有期徒刑1年8月) 橋頭地檢107年度執字第4889號(編號23至32判決定應執行有期徒刑1年8月) 橋頭地檢107年度執字第4889號(編號23至32判決定應執行有期徒刑1年8月)   編號1至32經橋頭地院108年聲字第432號裁定應執行有期徒刑4年8月   

     編號  22 23 24 罪名  竊盜 竊盜 詐欺 宣告刑  有期徒刑3月，如易科罰金，以新臺幣1000元折算1日 有期徒刑3月，如易科罰金，以新臺幣1000元折算1日 有期徒刑3月，如易科罰金，以新臺幣1000元折算1日 犯罪日期  106/02/12 105/08/13 105/08/14 偵查(自訴)機關年度案號  臺北地檢106年度偵字第7670號 橋頭地檢106年度偵字第2042號 橋頭地檢106年度偵字第2042號  法　　院 臺北地院 橋頭地院 橋頭地院 最後事實審 案　　號 107年度審簡上字第5號 107年度簡上字第11號 107年度簡上字第11號  判決日期 107/05/15 107/07/05 107/07/05  法院 臺北地院 橋頭地院 橋頭地院 確定判決 案號 107年度審簡上字第5號 107年度簡上字第11號 107年度簡上字第11號  判　　決確定日期 107/05/15 107/07/05 107/07/05 是否為得易科罰金之案件  是 是 是 備註  臺北地檢107年度執字第4673號(編號18至22判決定應執行有期徒刑1年6月) 橋頭地檢107年度執字第4889號(編號23至32判決定應執行有期徒刑1年8月) 橋頭地檢107年度執字第4889號(編號23至32判決定應執行有期徒刑1年8月)   編號1至32經橋頭地院108年聲字第432號裁定應執行有期徒刑4年8月   

　     編號  25 26 27 罪名  詐欺 詐欺 詐欺 宣告刑  有期徒刑3月，如易科罰金，以新臺幣1000元折算1日 有期徒刑3月，如易科罰金，以新臺幣1000元折算1日 有期徒刑3月，如易科罰金，以新臺幣1000元折算1日 犯罪日期  105/08/16 105/08/16 105/08/16 偵查(自訴)機關年度案號  橋頭地檢106年度偵字第2042號 橋頭地檢106年度偵字第2042號 橋頭地檢106年度偵字第2042號  法　　院 橋頭地院 橋頭地院 橋頭地院 最後事實審 案　　號 107年度簡上字第11號 107年度簡上字第11號 107年度簡上字第11號  判決日期 107/07/05 107/07/05 107/07/05  法院 橋頭地院 橋頭地院 橋頭地院 確定判決 案號 107年度簡上字第11號 107年度簡上字第11號 107年度簡上字第11號  判　　決確定日期 107/07/05 107/07/05 107/07/05 是否為得易科罰金之案件  是 是 是 備註  橋頭地檢107年度執字第4889號(編號23至32判決定應執行有期徒刑1年8月) 橋頭地檢107年度執字第4889號(編號23至32判決定應執行有期徒刑1年8月) 橋頭地檢107年度執字第4889號(編號23至32判決定應執行有期徒刑1年8月)   編號1至32經橋頭地院108年聲字第432號裁定應執行有期徒刑4年8月   

     編號  28 29 30 罪名  詐欺 詐欺 詐欺 宣告刑  有期徒刑3月，如易科罰金，以新臺幣1000元折算1日 有期徒刑3月，如易科罰金，以新臺幣1000元折算1日 有期徒刑3月，如易科罰金，以新臺幣1000元折算1日 犯罪日期  105/08/17 105/08/17 105/08/17 偵查(自訴)機關年度案號  橋頭地檢106年度偵字第2042號 橋頭地檢106年度偵字第2042號 橋頭地檢106年度偵字第2042號  法　　院 橋頭地院 橋頭地院 橋頭地院 最後事實審 案　　號 107年度簡上字第11號 107年度簡上字第11號 107年度簡上字第11號  判決日期 107/07/05 107/07/05 107/07/05  法院 橋頭地院 橋頭地院 橋頭地院 確定判決 案號 107年度簡上字第11號 107年度簡上字第11號 107年度簡上字第11號  判　　決確定日期 107/07/05 107/07/05 107/07/05 是否為得易科罰金之案件  是 是 是 備註  橋頭地檢107年度執字第4889號(編號23至32判決定應執行有期徒刑1年8月) 橋頭地檢107年度執字第4889號(編號23至32判決定應執行有期徒刑1年8月) 橋頭地檢107年度執字第4889號(編號23至32判決定應執行有期徒刑1年8月)   編號1至32經橋頭地院108年聲字第432號裁定應執行有期徒刑4年8月   

     編號  31 32 33 罪名  偽造文書 偽造文書 偽造文書 宣告刑  有期徒刑5月，如易科罰金，以新臺幣1000元折算1日 有期徒刑5月，如易科罰金，以新臺幣1000元折算1日 有期徒刑4月，如易科罰金，以新臺幣1000元折算1日 犯罪日期  105/08/16 105/08/17 105/11/11 偵查(自訴)機關 年度案號  橋頭地檢106年度偵字第2042號 橋頭地檢106年度偵字第2042號 新北地檢107年度軍偵字第81號  法　　院 橋頭地院 橋頭地院 新北地院 最後事實審 案　　號 107年度簡上字第11號 107年度簡上字第11號 109年度原簡字第98號  判決日期 107/07/05 107/07/05 109/11/12  法院 橋頭地院 橋頭地院 新北地院 確定 判決 案號 107年度簡上字第11號 107年度簡上字第11號 109年度原簡字第98號  判　　決 確定日期 107/07/05 107/07/05 109/12/22 是否為得易科 罰金之案件  是 是 是 備註  橋頭地檢107年度執字第4889號(編號23至32判決定應執行有期徒刑1年8月) 橋頭地檢107年度執字第4889號(編號23至32判決定應執行有期徒刑1年8月) 新北地檢110年度執字第6294號   編號1至32經橋頭地院108年聲字第432號裁定應執行有期徒刑4年8月